臺灣高等法院臺南分院民事裁定    100年度重抗字第59號
抗  告  人  吳 國 正
            吳張麗珠
            吳 安 和
上列抗告人因與相對人國泰世華商業銀行股份有限公司等間執行
異議之訴事件，對於臺灣嘉義地方法院於中華民國100年9月21日
所為裁定（100年度訴字第236號），提起抗告，本院裁定如下：
    主  文
抗告駁回。
抗告訴訟費用新台幣壹仟元由抗告人負擔。
    理  由
一、按提起民事訴訟，應依民事訴訟法規定繳納裁判費，此為必
    須具備之程式。又民事訴訟法第249條第1項規定，所列各款
    情形之一，依其情形可以補正，經審判長定期間命其補正而
    不補正者，法院應以裁定駁回之，亦為同法條第1項所明定
    。查：抗告人於100年5月10日，於原審法院以相對人等為被
    告，提起債務人異議之訴，請求撤銷原審100年度執簡字第
    10271號借款執行事件之執行程序，抗告人僅繳納訴訟費用
    新台幣（下同）8,370元。原審法院以相對人執以對抗告人
    執行之確定判決（台灣台南地方法院96年度重訴字第291號
    ），其執行債權額為1025萬6376元及利息，抗告人提起之異
    議之訴之訴訟標的係異議權，應以其排除強制執行所有之利
    益為準，即以上開債權額為訴訟標的之金額，因而核定本件
    訴訟費用為102,288元，抗告人已繳納訴訟費用不足，應命
    補正，原審法院乃於100年9月14日當庭裁定命抗告人於5日
    內補繳93,918元，並諭知逾期不繳，則駁回其訴，抗告人已
    於筆錄簽名，顯已知悉該裁定，乃抗告人迄至原審裁定之9
    月21日止，仍未補正，亦有民事科查詢簡答表可按，原審乃
    以抗告人之訴不合法，以裁定駁回其訴，於法自無不合。
二、抗告意旨略以：伊早已還清借款，相對人違法執行，扣取抗
    告人及共同生活家屬之生活所必需之退休金執行方法不當，
    其已於91年度執字第10940號事件中繳納裁判費用14萬1090
    元，不應再繳，相對人之執行名義所示債權與台南地方法院
    91年度重訴字第291號係同一債權，違反更行起訴之規定等
    語。
    查：抗告人所述各點，已經其據為理由，向原審民事執行處
    聲明異議，經該院民事執行處司法事務官逐一指駁，有該院
    司法事務官100年6月2日所為100年度司執字第10271號裁定
    可按。抗告人仍執陳詞據以抗告，核與本件命補費用之裁定
    無涉，其抗告為無理由，應予駁回。
三、據上論結，本件抗告為無理由，依民事訴訟法第495條之1、
    第449條第1項、第78條，裁定如主文。
中    華    民    國   100    年    10    月    27    日
                  民事第四庭    審判長法  官    吳上康
                                      法  官    蔡勝雄
                                      法  官    王浦傑
上為正本係照原本作成。
本裁定除以適用法規顯有錯誤為理由外，不得再抗告。如提出再
抗告，應於收受送達後10日內向本院提出再抗告狀（均須按他造
當事人之人數附繕本），並繳納再抗告費新台幣1千元。提起再
抗告應委任律師或具有律師資格之人之委任狀；委任有律師資格
者，另應附具律師資格證書及釋明委任人與受任人有民事訴訟法
第466條之1第1項但書或第2項（詳附註）所定關係之釋明文書影
本。
中    華    民    國   100    年    10    月    27    日
                                      書記官    李淑華
【附註】
民事訴訟法第495條之1第2項準用同法第466條之1第1、2項規定
：
(1)對於第二審判決上訴，上訴人應委任律師為訴訟代理人。但上
  訴人或其法定代理人具有律師資格者，不在此限。
(2)上訴人之配偶、三親等內之血親、二親等內之姻親，或上訴人
  為法人、中央或地方機關時，其所屬專任人員具有律師資格並
  經法院認為適當者，亦得為第三審訴訟代理人。
民事訴訟法第466條之2第1項：
  上訴人無資力委任訴訟代理人者，得依訴訟救助之規定，聲請
  第三審法院為之選任律師為其訴訟代理人。